Inventaris van het archief van de II-IVe Divisie, vanaf 24 augustus 1939 II-IVe Legerkorps, vanaf 24 juni 1940 Divisie B-D, en de daarbij gedeponeerde archieven, 1872-1941
Nationaal Archief, Den Haag
- Het archief van de IIIe divisie, vanaf 24 augustus 1939 IIIe legerkorps, 1872-1940, 2
  - Commandant, 2.1
    - Ingekomen en minuten van uitgaande geheime stukken., 1882-1883, 1886-1887, 1889-1902, 1904, 1908, 1913-1939; 413-429; 15 pakken en 2 omslagen
      - 1882-1883, 1886-1887, 1889-1902, 1904, 413
        - Bevordering van sergeanten, die de plaats van een luitenant vervullen, 1893, x
          Agendanummer 110.G
        - Verspreiden van socialistische bladen door de soldaat Bungener, 1893, y
          Agendanummer 170.G
        - Winterbijeenkomsten van de subalterne officieren, 1893, z
          Agendanummer 213.G
        - Oude en nieuwe stelsel van rekrutenopleiding, 1893, aa
          Agendanummer 242.G
        - Vorming en opleiding van reservekader, 1894, ab
          Agendanummer 97.G
        - Beheer muziekkorpsen, 1894, ac
          Agendanummer 125.G
        - Bepalingen betreffende aanwijzing en indeling van officieren, onderofficieren, enz. bij mobilisatie, 1894, ad
          Agendanummer 156.G
        - Verspreiding van prenten, 1895, ae
        - Militaire opvoeding, 1895, af
          Agendanummer 51.G
        - Maatregelen tot versterking van het militiekader, 1895, ag
        - Publiceren in dagbladen van de inhoud van kabinetstukken, 1895, ah
          Agendanummer 81.G
        - Veldoefeningen (optreden cavalerie), 1895, ai
          Agendanummer 134.G
        - Dragen van brillen door officieren, 1895, aj
          Agendanummer 284.G
        - Muziekkorpsen bij de infanterie, 1896, ak
          Agendanummer 12.G
        - Positie van de vaandrig, 1896, al
          Agendanummer 59.G
        - Tenue, 1896, am
          Agendanummer 91.G
        - Oorlogsorganisatie van de bereden artillerie, 1896, an
          Agendanummer 127.G
        - Zingen, 1896, ao
        - Koloniale werving, 1897, ap
          Agendanummer 151.G
        - Schriftelijke werkzaamheden van jonge officieren, 1897, aq
          Agendanummer 157.G
        - Kadervorming, 1898, ar
          Agendanummer 52.G
        - Allerlei wenken, 1898, as
          Agendanummer 61.G
        - Oefenterreinen, 1898, at
          Agendanummer 112.G
        - Eerste oefentijd, 1898, au
          Agendanummer 305.G
        - Schriftelijke werkzaamheden door jonge officieren, 1898, av
          Agendanummer 319.G
        - Memorie over bezuiniging op hoofdstuk VIII van de Staatsbegroting, 1899, aw
          Agendanummer 7.G
        - Eerste oefentijd, 1899, ax
          Agendanummer 10.G
        - Reservekader, 1899, ay
          Agendanummer 89.G
        - Opleiding van de vaandrig in gewone omstandigheden, 1899, az
          Agendanummer 166.G
        - Inspectierapport 3e divisie infanterie, 1899, ba
          Agendanummer 167.G
        - Tactische opleiding officieren, 1899, bb
          Agendanummer 180.G
        - Inspectie over de 3e divisie infanterie, 1900, bc
          Agendanummer 4.G
        - Afschaffing van de plaatsvervanging, 1900, bd
          Agendanummer 215.G
        - Officier in staat van faillissement, 1901, be
          Agendanummer 79.G
        - Reservekader, 1901, bf
          Agendanummer 96.G
        - Bevoegdheid inzake intrekken, verlichtten of verzwaren van straffen, 1901, bg
          Agendanummer 114.G
        - Reserve kader 1e categorie, 1902, bh
          Agendanummer 65.G
        - Vereniging Volksweerbaarheid, 1902, bi
          Agendanummer 140.G
        - Inspectieverslagen, 1904, bj
        - Geoefendheid viermaanders, 1904, bk
        - Opleiding van de viermaanders, 1904, bl
          Agendanummer 82.G
        - Rapport inzake een detachering bij het Duitse leger, 1904, bm
          Agendanummer 131.G
      - 1908, 1913-1914, 414
        - Drankmisbruik door miliciens, 1908, a
          Agendanummer 304
        - Strategisch aanwijzingen, 1913, b
          --
        - Instructies voor garnizoenscommandanten Venlo, Roermond, Maastricht, 1914, c
          Agendanummer 301.G
        - Rapport omtrent verkenning De Peel, 1914, d
          Agendanummer 304.G
        - Legeringstaten, 1914, e
          Agendanummer 315.G
        - Bestemming van marechaussee, 1914, f
          Agendanummer 316.G
        - Grensbeveiliging, 1914, g
          Agendanummer 317.G
        - Bevelsverhouding in het vak Grathem, 1914, h
          Agendanummer 318.G
        - Bevelvoering reserve batterijen (IVe afdeling), 1914, i
          Agendanummer 348.G
        - Versterking van grenswachtdetachementen, 1914, j
          Agendanummer 367.G
        - Grensverkeer en instructies, 1914, k
          Agendanummer 381.G
        - Zichtbaarheid van verdedigingswerken, 1914, l
          Agendanummer 384.G
        - Officieren en onderofficierskader bij 1 regiment vestingartillerie, 1914, m
          Agendanummer 391.G
        - Gewijzigde opstelling van de divisiegroep Noord-Brabant, 1914, n
          Agendanummer 404.G
        - Gedragslijn bij bezoek van de Koning van België, 1914, o
          Agendanummer 414.G
        - Verscherpt grenstoezicht door belastingambtenaren, 1914, p
          Agendanummer 421.G
        - Waterstand Kempense kanaal, 1914, q
          Agendanummer 434.G
        - Aftappen Zuid-Willemsvaart, 1914, r
          Agendanummer 435.G
        - Staat van beleg, 1914, s
          Agendanummer 443 .G
        - Aflossing grensbezettingen, 1914, t
          Agendanummer 450.G
        - Uitvoer naar het buitenland, 1914, u
          Agendanummer 453.G
        - Divisiegroep Noord-Brabant, 1914, v
          Agendanummer 462.G
        - Waterstand Kempens kanaal, 1914, w
          Agendanummer 468.G
        - Militair gezag, 1914, x
          Agendanummer 475.G
        - Inlichtingendienst, nadere bijzonderheden over het Engelse leger, 1914, y
          Agendanummer 476.G
        - Legeringstaat, 1914, z
          Agendanummer 490
        - Duitse operaties in België, 1914, aa
          Agendanummer 506
        - Belgische vluchtelingen, 1914, ab
          Agendanummer 509.G
        - Huiszoeking, inleveren van wapens en munitie, 1914, ac
          Agendanummer 511.G
        - Geleiden van geïnerneerden, 1914, ad
          Agendanummer 527.G
        - Inkwartiering; onvoldoende medewerking van burgemeester, 1914, ae
          Agendanummer 529.G
        - Militaire telefoonverbindingen voor IIIe divisie, 1914, af
          Agendanummer 535.G
        - Begeleiden van buitenlandse officieren op Nederlands grondgebied, 1914, ag
          Agendanummer 536.G
        - Toezicht op telegrafisch verkeer, 1914, ah
          Agendanummer 540.G
        - Censuur (o.a. t.a.v. het blad "Journal des réfugées), 1914, ai
          Agendanummer 548.G
        - Spionage, 1914, aj
          Agendanummer 563.G
        - Duitse kaarten, 1914, ak
          Agendanummer 564.G
        - Gebruik van door de inlichtingendienst van het Algemeen Hoofdkwartier bewerkte berichten in krantenoverzicht, 1914, al
          Agendanummer 603.G
        - Proclamaties, 1914, am
          Agendanummer 605.G
        - Voorlopige organisatie etappen telegraafdienst, 1914, an
          Agendanummer 607.G
        - Gevaar voor Nederlandse automobilisten en wielrijders in België, 1914, ao
          Agendanummer 611.G
        - Oproep landstorm, 1914, ap
          Agendanummer 615.G
        - Bezoek van Hertog Adolf Fridriech aan de grens, 1914, aq
          Agendanummer 627.G
        - Brug Moerdijk, 1914, ar
          Agendanummer 635.G
        - Belgische stoomschepen, 1914, as
          Agendanummer 638.G
        - Teruggave van wapens in verband met voorgenomen opening van de jacht, 1914, at
          Agendanummer 646.G
        - Grenswachtdetachement Hoogerheide, 1914, au
          Agendanummer 666.G
        - Rapport omtrent de geoefendheid van de troepen van het veldleger, 1914, av
          Agendanummer 672.G
        - Duits-Nederlands grensverkeer, 1914, aw
          Agendanummer 681.G
        - Oefeningen bij het veldleger in Noord-Brabant, 1914, ax
          Agendanummer 684.G
        - Kondschapdienst, 1914, ay
          Agendanummer 705.G
        - Brug bij Willemsdorp, 1914, az
          Agendanummer 727.G
        - Grenswacht P1.234 (Achtmaal), 1914, ba
          Agendanummer 731.G
        - Voorbereiding gewijzigde dislocatie, 1914, bb
          Agendanummer 733.G
        - Kondschapdienst, 1914, bc
          Agendanummer 739.G
        - Inlichtingendienst, mededelingen, 1914, bd
          Agendanummer 744.G
        - Inlichtingendienst, overzicht van de krijgsverrichtingen ter zee, tot 10 dec., 1914, be
          Agendanummer 778.G
        - Inlichtingen naar aanleiding van verblijf in Engeland van Nederlands officier, 1914, bf
          Agendanummer 785.G
        - Standplaatsen van de legerdepot bataljons op 24 december 1914, 1914, bg
          Agendanummer 790.G
        - Verboden uitvoer, 1914, bh
          Agendanummer 791.G
        - Rapport omtrent Duitsers in het gebied van de IIIe divisie (spionage), 1914, bi
          Agendanummer 793 .G
        - Mogelijke troepenverplaatsing in westelijk Noord-Brabant, 1914, bj
          Agendanummer 798.G
        - Oprichting van 7 en 8 wielrijderscompagnie, 1916, bk
          Agendanummer 3416 G
      - 1915, 415
        - Kondschapdienst, veldversterkingen ten zuiden van Putte, a
          Agendanummer 811.G
        - Censuur, b
          Agendanummer 828.G
        - Legeringstaten, c
          Agendanummer 829.G
        - Inlichtingendienst, d
          Agendanummer 830.G
        - Vorming van reservebataljons, e
          Agendanummer 1113.G
        - Antimilitaristische propaganda, f
          Agendanummer 1140.G
        - Vluchtelingen (kampen, enz.), g
          Agendanummer 1211.G
        - Instructie voor de commandanten Landweergrens wachtdetachementen, h
          Agendanummer 1246.G
        - Voorziening in levensmiddelen Belgische Plathuis, i
          Agendanummer 1247.G
        - Opleiding cadetten KMA, j
          Agendanummer 1255.G
        - Instructie voor de inspecteur van de Landstorm, k
          Agendanummer 1343.G
        - Concentratie (in geval van intreden oorlogstoestand, l
          Agendanummer 1545.G
        - Besprekingen met het kader en met de troep, inzake de verspreiding van een pamflet waarin wordt gedreigd met militaire oproer indien niet wordt overgegaan tot demobilisatie, m
          Agendanummer 1593.G
        - Aanvulling officierskader, n
          Agendanummer 1596.G
        - Grensafsluiting, o
          Agendanummer 1661.G
        - Compagniescommandanten voor reservebataljons, p
          Agendanummer 1673.G
        - Oproeping personeel van de landstorm, q
          Agendanummer 1677.G
        - Terugnemen grenstroepen. Concentratie Moerdijk, r
          Agendanummer 1701.G
        - Officiers encadrering bij de infanterie, s
          Agendanummer 1707.G
        - Verslag omtrent door censuur verkregen gegevens van militaire aard, t
          Agendanummer 1739.G
        - Censuur. Krantenknipsels uit de "Telegraaf" betr. smokkelhandel, u
          Agendanummer 1763.G
        - Tijdelijke functie van commandant divisiegroep "Brabant", v
          Agendanummer 1765.G
        - Verwisseling van de legerbataljons in de stellingen met landweerbataljons van het veldleger., w
          Agendanummer 1787 G (1812)
        - Inundaties, x
          Agendanummer 1807 G
        - Kondschapdienst (Oostfrontstelling van Antwerpen), y
          Agendanummer 1851 G
        - Maatregelen tegen smokkelhandel, z
          Agendanummer 1874 G
        - Legeringstaat van 14 september 1915, aa
          Agendanummer 1889 G
        - Inlichtingendienst Overzicht van de krijgsverrichtingen ter zee, ab
          Agendanummer 1990 G
        - Officierencadrering bij de infanterie, ac
          Agendanummer 2034 G
        - Inlichtingendienst. Sterkteverhouding legers oorlogvoerenden, ad
          Agendanummer 2092 G
        - Opstelling divisiegroep "Brabant", ae
          Agendanummer 2130 G
        - Vervroegde opkomst van landstormplichtigen, af
          Agendanummer 2133 G
        - Misstanden bij dekking- en bewakingdetachementen, ag
          Agendanummer 2156 G
        - Overcompleet kader bij de infanteriebrigades, ah
          Agendanummer 2158 G
        - Legeringstaat "Commando Zeeland", ai
          Agendanummer 2255 G
        - Onderzoek naar eventuele doonvaadbare plaatsen tussen Noord-Brabant en Tholen, aj
          Agendanummer 2291 G
        - Instructiekader voor landstormafdelingen, ak
          Agendanummer 2361 G
        - Officieren bij de depots, al
          Agendanummer 2383 G
        - Instructie voor telegraafambtenaren, am
          Agendanummer 2486 G
        - Veldtelegraaf afdelingen, an
          Agendanummer 2519 G
        - Samenvoeging van leger- en landweer infanteriedepots, ao
          Agendanummer 2529 G
        - Instructie voor de regimentscommandant belast met de bescherming van de brug over het Hollandse Diep nabij Moerdijk, ap
          Agendanummer 2570 G
        - Regeling "Tweede mobilisatie", aq
          Agendanummer 2576 G
        - Aanvulling van leader, ar
          Agendanummer 2626 G
      - 1916, 416
        - Diverse legeringstaten in 1916, a
          Agendanummer 2670 G
        - Troepen in Limburg, b
          Agendanummer 2710 G
        - Verkenning van de stelling West-Noord-Brabant, c
          Agendanummer 2795 G
        - Kaart aangevend gezagsgebied commandant veldleger, d
          Agendanummer 2925 G
        - Opkomst militielichting 1916 van de bereden artillerie, e
          Agendanummer 2967 G
        - Verplaatsing van bereden personeel bij tweede mobilisatie, f
          Agendanummer 3010 G
        - Legering in tentenkampen, g
          Agendanummer 3013 G
        - Geheime militaire politie, h
          Agendanummer 3069 G
        - Encadrering van de reserve landweerlichtingen bataljons, i
          Agendanummer 3128 G
        - Administratief kader voor reserve-landweer bataljons, j
          Agendanummer 3219 G
        - Moderne strijdmiddelen, k
          Agendanummer 3345 G
        - Aanvalsmethode bij de Duitse infanterie, l
          Agendanummer 3770 G
        - Opstelling front west, m
          Agendanummer 3772 G
        - Inlichtingendienst, n
          Agendanummer 3899 G
        - Als rechercheur dienstdoende militairen (geheime militaire politie), o
          Agendanummer 4100 G
        - Bijzondere aanwijzingen tweede mobilisatie, p
          Agendanummer 4136 G
        - Tactische gegevens, verdediging van stellingen, q
          Agendanummer 4514 G
        - Mobilisatieverslag, r
          Agendanummer 4579 G
        - Antimilitaristische propaganda, s
          Agendanummer 4604 G
        - Opleiding van verlofsofficieren. Kaderplicht van landstormplichtigen, t
          Agendanummer 4624 G
        - Geoefendheid van de infanterie, u
          Agendanummer 4663 G
      - 1917, 417
        - Oprichten van 4 reservecompagnieën veldpioniers, a
          Agendanummer 4877 G
        - Oeververwisseling Hollandse Diep. Gewijzigde legering, b
          Agendanummer 4878 G
        - Encadrering reserve-landweerbataljons; overzicht stellingen, c
          Agendanummer 4924 G
        - Staat van beleg, d
          Agendanummer 5083 G
        - Stelling West-Noord-Brabant, e
          Agendanummer 5192 G
        - Indeling van dienstplichtigen bij demobilisatie, f
          Agendanummer 5206 G
        - Kader, g
          Agendanummer 5267 G
        - Kaderopleiding, h
          Agendanummer 5288 G
        - Regeling opkomst en oefening reserve-landweerplichtigen, i
          Agendanummer 5308 G
        - Kaderopleiding bij de wielrijders, j
          Agendanummer 5600 G
        - Schieten aan de grens, k
          Agendanummer 5681 G
        - Verhouding officieren van gezondheid en paardenartsen tot hun militaire chefs, l
          Agendanummer 5705 G
        - Schieten aan de grens; grensincidenten, m
          Agendanummer 5712 G
        - Wielrijderscompagnieën bij tweede mobilisatie, n
          Agendanummer 5871 G
        - Onderofficieren van oudere lichtingen, o
          Agendanummer 5905 G
        - Kaarten stellinggebieden, p
          Agendanummer 5975 G
        - Oorlogsorganisatie van het Duitse leger, q
          Agendanummer 6007 G
        - Oprichting van het 4e eskadron wielrijders, r
          Agendanummer 6046 G
        - Opleiding van de rekruten bij de infanteriedepots, s
          Agendanummer 6070 G
        - Grenstroepen en bestrijding van smokkelhandel, t
          Agendanummer 6073 G
        - Politieafdelingen in streken waar aanzienlijk aantal militairen bijeen is, u
          Agendanummer 6088 G
        - Regeling gezagsverhouding met schema, v
          Agendanummer 6134 G
        - Oorlogsorganisatie van het Franse leger, w
          Agendanummer 6189 G
        - Tewerkstelling geïnterneerde Belgen, x
          Agendanummer 6199 G
        - Bevelvoering bij de divisietrein, y
          Agendanummer 6237 G
        - De stellingoorlog volgens Duitse inzichten, z
          Agendanummer 6257 G
        - Aanwijzingen 2e mobilisatie, aa
          Agendanummer 6266 G
        - Rapport betreffende een verblijf aan het Duitse Westfront ten zuiden van Verdun, ab
          Agendanummer 6425 G
        - Aanleg telefoonverbindingen, ac
          Agendanummer 6441 G
        - Overzicht groepering landmacht, ad
          Agendanummer 6488 G
      - 1918, 418
        - Behandeling van geheime bescheiden, a
          Agendanummer 6599 G
        - Opleiding reservekader, b
          Agendanummer 6601 G
        - De militaire positie van Duitsland, c
          Agendanummer 6629 G
        - Opleiding van verlofskader, d
          Agendanummer 6647 G
        - In bewaring stellen van krijgsraadarrestanten, e
          Agendanummer 6708 G
        - Werkzaamheden in de stelling West Noord-Brabant, f
          Agendanummer 6762 G
        - Tweede mobilisatie, g
          Agendanummer 6834 G
        - Postduiven voor de positie West Noord-Brabant, h
          Agendanummer 6867 G
        - Positie West Noord-Brabant. 2e Mobilisatie. Achterwaartse verplaatsingen, i
          Agendanummer 6882 G
        - Inlichtingendienst, j
          Agendanummer 7201 G
        - Afvoer en aanvulling van personeel bij de 2e mobilisatie en gedurende de oorlogstoestand, k
          Agendanummer 7278 G
        - Overzicht van de wederzijdse sterkte aan infanteriedivisies op het "Westelijke Front", l
          Agendanummer 7425 G
        - Opheffing van de le en 2e mitrailleurcompagnie van de vestingartillerie, m
          Agendanummer 7569 G
        - Het Engelse leger, n
          Agendanummer 7587 G
        - Verboden antimilitaristische propaganda, o
          Agendanummer 7796 G
        - Verslag van reis naar het Westfront, p
          Agendanummer 8082 G
        - De machtspositie van Duitsland, q
          Agendanummer 8251 G
        - Tactische eigenschappen van de infanterie, r
          Agendanummer 8820 G
        - Positie West-Noord-Brabant, s
          Agendanummer 9032 G
        - Aanwijzingen 2e mobilisatie, t
          Agendanummer 9033 G
        - Aanwijzingen voor het doorbrekinggevecht, u
          Agendanummer 9038 G
        - Maatregelen bij de aankomst van Belgische (en andere) vluchtelingen, v
          Agendanummer 9065 G
        - De fotografie als hulpmiddel bij de bewaking en versluiering, w
          Agendanummer 9441 G
        - Een wapen tegen tanks, x
          Agendanummer 9915 G
        - Beknopt verslag van een reis naar het Westfront, 18-25 oktober 1918, y
          Agendanummer 9952 G
        - Mitrailleurs bij de aanval, z
          Agendanummer 10241 G
      - 1919-1922, 419
        - Legeringstaten (overzicht), 1919, a
          Agendanummer 10696 G
        - Proef tot verhoging munitievoorraad cavalerie met gewijzigd draagriemstelsel, 1919, b
          Agendanummer 11019 G
        - Opleiding tot beroepsofficier, 1919, c
          Agendanummer 11196 G
        - Opheffing eskadrons wielrijders, 1919, d
          Agendanummer 11200 G
        - Opleiding (grondbeginselen), 1919, e
          Agendanummer 11278 G
        - Indeling van mitrailleurs, 1919, f
          Agendanummer 11325 G
        - Amerikaans voorschrift 1918. Instructies voor aanvallend gevecht van kleine eenheden, 1919, g
          Agendanummer 11369 G
        - Reorganisatie van de cavalerie, 1919, h
          Agendanummer 11373 G
        - De aanval in de stellingoorlog, Duits reglement, 1919, i
          Agendanummer 11529 G
        - Voordracht inzake een offensieve operatie van het Franse leger van 30 september tot 11 november 1918 van de Vesle tot de Maas, 1919, j
          Agendanummer 11651G
        - Reactie op verslag van de Legercommissie, 1919, k
          Agendanummer 11725 G
        - Bezoeken van geestelijken aan krijgsraadarrestanten, 1919, l
          Agendanummer 12099 G
        - Reis naar Denemarken in juni 1919, 1920, m
          Agendanummer 4 G
        - Reis naar Zweden 30 augustus-21 september 1919, 1920, n
        - Oefening van de infanterie i.v.m. verlenen van militaire bijstand, 1920, o
          Agendanummer 322 G
        - Studiereis naar Italië in februari 1930, 1920, p
          Agendanummer 635 G
        - Reorganisatie leger - proef met eerste oefentijd van 12 maanden - Administratietroepen, 1920, q
          Agendanummer 922 G
        - Opleiding van de militie bij de bereden artillerie, 1920, r
          Agendanummer 957 G
        - Overgangsorganisatie in afwachting van algehele reorganisatie, 1920, s
          Agendanummer 1385 G
        - Afschaffing van de korporaalsrang, 1920, t
          Agendanummer 1579 G
        - Opleiding tot verlofsofficier, 1921, u
          Agendanummer 145 G
        - Uitbreiding politietroepen, 1921, v
        - Vredesorganisatie, 1921, w
          Agendanummer 343 G
        - Hollandse bommenwerper 2½ cm, 1921, x
          Agendanummer 665 G
        - Instructies, 1921, y
          Agendanummer 927 G
        - Gegevens vreemde legers - Groot-Brittanië, 1921, z
          Agendanummer 1010 G
        - Winterbijeenkomsten van verlofsofficieren, 1921, aa
          Agendanummer 1126 G
        - Organisatie van de wielrijders, 1921, ab
          Agendanummer 1401 G
        - Organisatie van de infanterie. Opkomst lichting 1922, 1922, ac
          Agendanummer 24 G
        - Gegevens vreemde legers - Verenigde Staten, 1922, ad
        - Organisatie van de artillerie, 1922, ae
        - Strategische voorzorgsmaatregelen en mobilisatievoorbereiding, 1922, af
          Agendanummer 648 G
        - Organisatie bereden-artillerie, 1922, ag
          Agendanummer 682 G
        - Opheffing landweerdistricten, 1922, ah
          Agendanummer 773 G
        - Overzicht verzending telegrammen A en B (strategisch aanwijzing 1913), 1922, ai
          Agendanummer 1096 G
        - Opleiding reservepersoneel, 1922, aj
          Agendanummer 1264 G
      - 1923-1924, 420
        - Ontwerp afwachtingopstelling veldleger en algemene reserve, 1923, a
          Agendanummer 21 G
        - Gegevens vreemde legers - België, 1923, b
          Agendanummer 38 G
        - Strategische aanwijzingen, 1923, c
          Agendanummer 117G
        - Handleidingen voor de reserveofficieren van de artillerie, 1923, d
          Agendanummer 215 G
        - Voorlopige taak territoriale troepen, 1923, e
        - Dienstinstructie voor de commanderende officier te Eindhoven voor afwachtingopstelling aldaar, 1923, f
          Agendanummer 311 G
        - Materieel gebreken (drievoetaffuit zware mitrailleur M.80 en nieuwe mitrailleurkarren, 1923, g
        - Dienst van de hoofdinstructeurs, 1923, h
          Agendanummer 368 G
        - Opleiding tot reserveofficier, 1923, i